【裁判字號】    95,訴,1600
【裁判日期】    951211
【裁判案由】    毒品危害防制條例
【裁判全文】
臺灣臺北地方法院刑事判決              95年度訴字第1600號
公  訴  人  臺灣臺北地方法院檢察署檢察官
被      告  甲○○
上列被告因違反毒品危害防制條例案件，經檢察官提起公訴（95
年度毒偵字第2155號），因被告於本院準備程序中先就被訴事實
為有罪之陳述，經本院合議庭裁定適用簡式審判程序審理，茲判
決如下：
    主  文
甲○○施用第一級毒品，處有期徒刑柒月；扣案含第一級毒品海
洛因成分之白色粉末壹包（淨重零點貳伍公克），沒收銷燬；上
開毒品包裝袋壹個，沒收。又施用第二級毒品，處有期徒刑月
。應執行有期徒刑捌月；扣案含第一級毒品海洛因成分之白色粉
末壹包（淨重零點貳伍公克），沒收銷燬；上開毒品包裝袋壹個
，沒收。
    事  實
一、甲○○前因施用第一、二級毒品案件，經依臺灣基隆地方法
    院94年度毒聲字第285號裁定於95年1月18日入臺灣基隆看守
    所附設勒戒所執行觀察、勒戒後，認無繼續施用毒品傾向，
    經臺灣基隆地方法院檢察署於95年2月15日以95年度偵緝字
    第10號為不起訴處分確定，並於同年2月17日出所，仍未戒
    除慣癮，復於觀察、勒戒後5年內之95年8月4日晚間20時許
    ，基於施用第一級毒品海洛因之犯意，在臺北縣汐止市○○
    街131巷30號之1住處內，將含第一級毒品海洛因成分之白色
    粉末摻水溶解後以注射針筒注射血管之方式，施用第一級毒
    品海洛因1次。復基於施用第二級毒品安非他命之犯意，於
    同日晚間21時許，在臺北市松山區不詳真實姓名年籍、綽號
    「阿猴」成年男子住處，將含有甲基安非他命成分之結晶體
    置於玻璃球內點火燒烤，吸食其煙氣之方式，施用第二級毒
    品甲基安非他命（起訴書誤為安非他命）1次。嗣於翌日（
    即95年8月5日）凌晨2時25分許，甲○○行經臺北市大安區
    ○○○路與基隆路口處，因形跡可發，經員警盤查，而自動
    交出所持有含第一級毒品海洛因成分之白色粉末1包（淨重
    0.25公克），經警採集其尿液送驗後，發現呈甲基安非他命
    及嗎啡陽性反應，而查悉上情。
二、案經臺北市政府警察局大安分局報請臺灣臺北地方法院檢察
    署檢察官偵查起訴。
    理  由
一、程序方面：
    本件被告甲○○所犯施用第一級毒品罪及施用第二級毒品罪
    ，均非死刑、無期徒刑、最輕本刑為3年以上有期徒刑之罪
    ，亦非高等法院管轄第一審案件，於準備程序進行中，被告
    先就被訴事實為有罪之陳述，經告知被告簡式審判程序之旨
    ，並聽取檢察官、被告之意見後，本院合議庭裁定由受命法
    官進行簡式審判程序，是本件之證據調查，依刑事訴訟法第
    273條之2規定，不受同法第159條第1項、第161條之2、第16
    1條之3、第163條之1及第164條至第170條規定之限制，合先
    敘明。
二、認定犯罪事實所憑證據及理由：
  (一)上揭犯罪事實，業據被告於本院審理時坦承不諱，且被告於
    95年8月5日為警採集之尿液，經送台灣尖端先進生技醫藥股
    份有限公司以EIA酵素免疫分析法初步檢驗及GC/MS氣相層析
    質譜儀法確認檢驗結果，確呈鴉片類嗎啡陽性反應及安非他
    命類甲基安非他命陽性反應，此有該公司95年8月16日出具
    之濫用藥物檢驗報告在卷可稽（見偵查卷第35頁），核與被
    告自白相符。再扣案之白粉1包，經送法務部調查局以化學
    呈色法、氣相層析質譜儀分析法檢驗結果，確含第一級毒品
    海洛因成分，淨重0.25公克，亦有該局95年9月3日調科壹字
    第09523009050號鑑定書在卷可憑（見偵查卷第38頁），以
    上均足為被告自白之佐證，而堪認被告自白與事實相符。
  (二)另被告曾因施用毒品案件，經依臺灣基隆地方法院94年度毒
    聲字第285號裁定送觀察、勒戒後，認無繼續施用毒品傾向
    經臺灣基隆地方法院檢察署於95年2月15日以95年度毒偵緝
    字第10號為不起訴處分，於同年2月17日出所，此有臺灣高
    等法院被告前案紀錄表及臺灣基隆地方法院檢察署95年度偵
    緝字第10號不起訴處分書在卷可查。是以綜上所述，本件事
    證明確，被告犯行堪以認定，應予依法論科。
三、論罪科刑理由：
  (一)核被告所為施用海洛因、甲基安非他命犯行，分別均係該當
    毒品危害防制條例第10條第1項之施用第一級毒品罪、同條
    例第10條第2項之施用第二級毒品罪之構成要件。其施用第
    一級毒品前、後，持有第一級毒品之低度行為，為施用第一
    級毒品之高度行為吸收，不另論罪。
  (二)被告所犯上開施用第一級毒品罪及施用第二級毒品罪二罪，
    其犯意各別，行為互異，構成要件不同，應分論併罰之。
  (三)爰審酌被告施用毒品戕害自身健康，經觀察、勒戒後，猶不
    知戒除施用毒品惡習，復再度施用毒品，無法自拔，惟尚能
    坦承犯行、犯後態度尚佳等一切情狀，分別量處如主文所示
    之刑，並依刑法第51條第5款規定，定其應執行之刑。
  (四)扣案含第一級毒品海洛因成分之白粉1包（淨重0.25公克）
    ，係查獲之毒品，不問屬於犯人與否，依毒品危害防制條例
    第18條第1項前段規定沒收銷燬。上開毒品之包裝袋1個，係
    被告所有供施用毒品所用之物，業據被告陳明在卷，爰依刑
    法第38條第1項第2款之規定，併予宣告沒收。
四、適用的法律：
  (一)程序法方面：刑事訴訟法第273條之1第1項、第299條第1項
    前段。
  (二)實體法方面：毒品危害防制條例第10條第1項、第2項、第18
    條第1項前段，刑法第11條、第38條第1項第2款、第51條第5
    款。
本案經檢察官蔡立文到庭執行職務。
中    華    民    國    95    年    12    月    11    日
                  刑事第十二庭  法  官  陳慧萍
以上正本證明與原本無異。
如不服本判決，應於判決送達後10日內，向本院提出上訴狀。
                                書記官  何適熹
中    華    民    國    95    年    12    月    12    日
附錄本案論罪科刑法條：
毒品危害防制條例第10條
施用第一級毒品者，處6月以上5年以下有期徒刑。
施用第二級毒品者，處3年以下有期徒刑。


司法院資訊處製作；財團法人民間司法改革基金會備份。
